臺灣花蓮地方法院民事判決　九十三年度親字第五二號
　　原　　　告　甲○○
　　被　　　告　乙○○
　　兼右被告　 丙○○
　　法定代理人
右當事人間否認子女事件，經本院於民國九十四年五月二十七日言詞辯論終結，判決
如下：
    主      文
確認被告乙○○（民國○○○年○○月○○日生，身分證統一編號：Ｚ000000
000號）非原告與被告丙○○之婚生子女。
訴訟費用由被告負擔。
    事實及理由
一、本件原告起訴主張：原告與被告丙○○於婚姻關係存續中與第三人楊萬福有婚外
    情，於民國（下同）九十二年十一月十六日產下被告乙○○，雖受婚生推定為原
    告與被告丙○○之婚生子女，惟實係原告與楊萬福所生之子女，而非原告自被告
    丙○○受胎所生，爰依民法第一千零六十三條第二項規定提起否認子女之訴，故
    聲明求為判決：如主文文所示。
二、被告未至庭或提出書狀為任何陳述。
三、本件原告主張其與被告丙○○於夫妻關係存續中於九十二年十一月十六日生下乙○○，依法雖推定為原告與被告丙○○之婚生子女，惟實係原告與第三人楊萬福
　　所生之子女，並非原告自被告丙○○受胎所生等情，業據提出戶籍謄本為證、並
　　經長庚紀念醫院鑑定，依該鑑定報告載明被告乙○○累積親子關係係數（ＣＰＩ
　　）為446,074.05。就是說『楊萬福是甲○○之女（乙○○）的親生父親』這一個
　　可能性『任何中國男人偶然具有是甲○○之女（乙○○）的親生父親』所必須具
　　備的基因半型（Obligatory genes）這一個可能性相比，大約為446,074.05倍。
　　親子關係概率 (PP)為99.9998%。也就是說惕萬福與甲○○之女（乙○○）之父
　　女關係確定率為99.9998%。因此「楊萬福是甲○○之女（乙○○）的親生父親」
　　這假設由此次測試已可以證實等語，有親子鑑定報告書在卷可佐，認定乙○○係
　　自楊萬福受胎所生，顯見不可能為原告自丙○○受胎所生自明，顯見不具有血緣
　　關係，該女自非原告自被告丙○○受胎所生，堪信原告之主張為真實。
四、按民法第一千零六十三條第一項推定之婚生子女，如夫妻之一方能證明妻非自夫
    受胎者，得於知悉子女出生之日起，一年內提起否認之訴，同條第二項定有明文
    。查原告係於九十二年十一月十六日產下乙○○，受民法第一千零六十二條第一
    項及第一千零六十三條第一項規定，推定為原告與被告丙○○之婚生子女，有戶
    藉謄本一份在卷，該被告乙○○確非自被告丙○○受胎所生，已如前述，揆諸首
    揭規定意旨，被告乙○○係於九十二年十一月十六日出生，原告於九十三年十一
    月十一日提起本訴，請求本院判決確認被告乙○○（民國九十二年十一月十六日
    生，身分證統一編號：Ｚ000000000號）非原告與被告丙○○之婚生子
　　女，洵屬依法有據，應予准許。
五、據上論結，本件原告之訴為有理由，依民事訴訟法第三百八十五條第一項前段、
    第七十八條、第八十五條第一項前段，判決如主文。
 中　　　華　　　民　　　國　　九十四　　年　　　六　　　月　　　七　　日
                                  臺灣花蓮地方法院家事法庭
　　　　　　　　　　　　　　　　　　　　　　　法 官 陳淑媛
右正本證明與原本無異。
如對本判決不服，應於送達後二十日內，向本院提出上訴狀。（應抄附繕本）
　　　　　　　　　　　　　　　　　　　　　　　法院書記官
 中　　　華　　　民　　　國　　九十四　　年　　　六　　　月　　十七　　日
